臺灣新竹地方法院民事裁定
110年度竹東小聲字第1號
聲  請  人  彭義德  
上列當事人聲請交付法庭錄音光碟事件，本院裁定如下：
    主  文
聲請駁回。
    理  由
一、按當事人及依法得聲請閱覽卷宗之人，得於開庭翌日起至裁
    判確定後6個月內，繳納費用聲請法院許可交付法庭錄音或
    錄影內容。法院組織法第90條之1第1項固定有明文。惟前項
    情形，依法令得不予許可或限制聲請閱覽、抄錄或攝影卷內
    文書者，法院得不予許可或限制交付法庭錄音或錄影內容。
    法院組織法第90條之1第2項亦有明文。又法院辦理聲請交付
    法庭錄音錄影內容應行注意事項第1條亦明定：法院組織法
    第90條之1所定之法庭錄音、錄影，係指法院內開庭所為之
    錄音、錄影；調解程序或其他非關法庭開庭所為之錄音、錄
    影，均不屬之。又法庭錄音光碟內容..蒐集、處理及利用，
    應兼顧法庭公開與保護個人資訊之衡平性，避免法庭錄音內
    容遭惡意使用，法院受理聲請事件仍應..實質審查聲請人持
    有法庭錄音光碟與其主張或維護之法律上利益是否具有正當
    合理之關聯性而為許可與否之決定（法院組織法第90條之1
    立法理由三及個人資料保護法第5條立法理由參照）。因此
    ，當事人及依法得聲請閱覽卷宗之人，因主張或維護其法律
    上利益，聲請交付法庭錄音或錄影內容時，應敘明理由，由
    法院為許可與否之裁定，法庭錄音錄影及其利用保存辦法第
    8條第1項亦定有明文。準此，請求交付法庭錄音光碟以主張
    或維護其法律上利益有必要者為限，且於聲請時，應敘明其
    理由。又所謂「法律上利益」，係指核對更正筆錄、他案訴
    訟所需、或認法院指揮訴訟方式對其訴訟權益有影響之虞，
    欲用以保障其法律上利益等（法庭錄音錄影及其利用保存辦
    法第8條之修正理由可參）。當事人如僅陳稱為訴訟需要，
    而未具體敘明法院審理有何程序違背或法院筆錄疏漏等等，
    必須藉由法庭錄音光碟之交付，始足以主張或維護其法律上
    利益之理由，即與法庭錄音錄影及其利用保存辦法第8條第1
    項規定之要件不符，應駁回其聲請（最高行政法院105年度
    裁字第631、561、446、143號裁定意旨參照）。
二、聲請人係原告之訴訟代理人，聲請意旨略以：訴訟輔導用，
    爰聲請交付本院109年度竹東小字第281號清償債務事件109
    年12月4日、109年12月25日日期日之法庭錄音光碟等語。
三、經查，本院109年度竹東小字第281號清償債務事件係於109
    年12月4日進行調解程序，揆諸首揭說明，調解程序並非當
    事人得請求複製交付法庭錄音之開庭，聲請人聲請交付109
    年12月4日調解期日之法庭錄音光碟，自不應准許。又聲請
    人聲請之理由僅泛稱「訴訟輔導用」云云，亦顯未具體敘明
    有何主張或維護其法律上利益之情事，而與「因主張或維護
    其法律上利益」之要件未合。是聲請人聲請交付本院109年
    度竹東小字第281號清償債務事件109年12月4日、109年12月
    25日日期日之法庭錄音光碟，於法自有未合，應予駁回。
四、爰裁定如主文。
中    華    民    國    110    年    1    月    18    日
                  竹東簡易庭    法  官  汪銘欽
以上正本證明與原本無異。
如不服本裁定應於送達後10日內向本院提出抗告狀，並繳納抗告
費新臺幣1,000元。
中    華    民    國    110    年    1    月    18    日
                                書記官  周育瑜